ACORDAO-COMPLETO-2544781

ACÓRDÃO DE RELAÇÃO

ACÓRDÃO DE RELAÇÃO 4001/2022 ATA 26/2022 - SEGUNDA CÂMARA

Acórdão 4001/2022-TCU-Segunda Câmara
Considerando que o presente processo trata de representação, com pedido de cautelar suspensiva, formulada pela Neo Consultoria e Administração de Benefícios - Eireli, nos termos do art. 113, § 1º, da Lei n.º 8.666, de 1993, sobre os indícios de irregularidade no Pregão Eletrônico n.º 2/2022 conduzido pela Superintendência Regional do Incra em Belém - PA para a contratação da prestação de serviços em gestão da frota de veículos, utilizando o sistema informatizado e integrado, via internet, e a tecnologia de pagamento, por meio eletrônico, para a aquisição de combustíveis, além da lavagem de automóveis e a aquisição de peças, com os serviços de manutenção, preventiva e corretiva, e de socorro mecânico, com guincho, sob o valor estimado de R$ 436.637,04;           
Considerando que o TCU deve conhecer, preliminarmente, da presente representação, por atender aos requisitos legais e regimentais de admissibilidade;
Considerando que, após a análise do feito (Peças 10-11) , a unidade técnica propôs o conhecimento da presente representação para, no mérito, anotá-la como improcedente;
Considerando, portanto, que o TCU pode incorporar o parecer da unidade técnica a estas razões de decidir, sem prejuízo de conhecer da presente representação para, no mérito, anotá-la como prejudicada, dando como prejudicado, por perda de objeto, o referido pedido de cautelar suspensiva, diante da indevida tentativa de transformar o TCU em mera instância recursal no aludido certame;
Os Ministros do Tribunal de Contas da União, reunidos em Sessão da 2ª Câmara, ACORDAM, por unanimidade, com fundamento nos arts. 143, inciso V, alínea "a", 235, 237, inciso VII e parágrafo único, e 250, inciso I, do Regimento Interno do TCU, aprovado pela Resolução n.º 246, de 2011, em conhecer da presente representação para, no mérito, anotá-la como prejudicada, diante dos elementos de convicção até aqui obtidos pelo TCU, sem prejuízo de anotar como prejudicado o correspondente pedido de cautelar suspensiva, por perda de objeto, além de, em sintonia com os pareceres emitidos neste processo, prolatar as providências abaixo fixadas pelo item 1.7 deste Acórdão: 
1. Processo TC-Processo 011.262/2022-2 (REPRESENTAÇÃO) 
1.1. Instituição: Superintendência Regional do Incra em Belém - PA.
1.2. Representante: Neo Consultoria e Administração de Benefícios - Eireli (CNPJ:25.165.749/0001-10) .
1.3. Relator: Ministro-Substituto André Luís de Carvalho.
1.4. Representante do Ministério Público: não atuou.
1.5. Unidade Técnica: Secretaria de Controle Externo de Aquisições Logísticas (Selog) .
1.6. Representação legal: Rodrigo Ribeiro Marinho (385843/OAB-SP) , entre outros, representando a Neo Consultoria e Administração de Benefícios - Eireli. 
1.7. Providências: 
1.7.1. enviar a cópia do presente Acórdão, com o respectivo parecer da unidade técnica, à ora representante e à Superintendência Regional do Incra em Belém - PA, para ciência; e
1.7.2. promover o arquivamento do presente processo, nos termos do art. 169 do RITCU.

Segunda Câmara

Neo Consultoria e Administração de Benefícios - Eireli (CNPJ:25.165.749/0001-10).

ANDRÉ DE CARVALHO

Rodrigo Ribeiro Marinho (385843/OAB-SP), entre outros, representando a Neo Consultoria e Administração de Benefícios - Eireli.

Não atuou.

REPRESENTAÇÃO (REPR)

Secretaria de Controle Externo de Aquisições Logísticas (Selog).